【裁判字號】    97,審抗,101
【裁判日期】    971014
【裁判案由】    本票裁定
【裁判全文】
臺灣臺北地方法院民事裁定             97年度審抗字第101號
抗  告  人    新林科技電子股份有限公司
              歌林股份有限公司
兼上二人共同  乙○○
法定代理人
相  對  人    一銀租賃股份有限公司
法定代理人    甲○○
上列當事人間本票裁定事件，抗告人對於中華民國97年9月4日本
院97年度票字第31354號裁定提起抗告，本院裁定如下：
    主  文
抗告駁回。
抗告費用新臺幣壹仟元由抗告人連帶負擔。
    理  由
一、相對人於原審聲請意旨略以：伊執有抗告人於民國96年8月2
    7日共同簽發內載金額新台幣（下同）5,184萬元，付款地在
    相對人公司事務所，利息按年息20％計算，免除作成拒絕證
    書，到期日未載之本票1紙（下稱系爭本票），詎於97年7月
    31日經提示僅支付其中部份外，其餘8,567,909元未獲付款
    ，為此爰依票據法第123條規定，聲請裁定就上開金額及依
    約定利率計算之利息准許強制執行等語。
    原審就系爭本票8,567,909元及自97年8月31日起算之約定利
    息，裁定准許強制執行。
二、抗告意旨略以：抗告人於簽立系爭本票時未記載發票日，屬
    無效票據，復無授權相對人填載發票日，相對人於無效票據
    上填載發票日，當無使其有效，系爭本票屬無效票據，自不
    得聲請強制執行云云。
三、按執票人向本票發票人行使追索權時，得聲請法院裁定後強
    制執行，票據法123條定有明文。又本票執票人，依票據法
    第123條規定，聲請法院裁定許可對發票人強制執行，係屬
    非訟事件，此項聲請之裁定，及抗告法院之裁定，僅依非訟
    事件程序，以審查強制執行許可與否，並無確定實體上法律
    關係存否之效力，如發票人就票據債務之存否有爭執時，應
    由發票人提起確認之訴，以資解決，殊不容於裁定程序中為
    此爭執（最高法院57年台抗字第76號、56年台抗字第714號
    判例參照）。
四、經查，相對人主張之事實，業據提出系爭本票 1紙為證，並
    為抗告人所不爭執，而原審就系爭本票為形式上之審查，認
    其已具備本票各項應記載事項，合於票據法第120條規定，
    屬有效之本票，乃裁定准許強制執行，並無不合。抗告人雖
    稱渠等於交付系爭本票之初並未記載發票日，亦未授權相對
    人記載發票日，依法系爭本票係屬無效之票據等語。惟查，
    依相對人於原審提出之系爭本票原本，其上所載之發票日期
    為96年8月27日，此有相對人提出之系爭本票乙紙附於原審
    卷可憑（該原本經原審校對與狀附影本相符後發還，見原審
    卷第2頁），可知，系爭本票形式上業已符合本票應記載之
    事項，是有關系爭本票之發票日究有無記載，以及是否經授
    權等情，核屬實體法上之爭執，揆諸上開說明，應由抗告人
    提起確認之訴，以資解決，不得於非訟事件程序中為此爭執
    ，抗告法院亦不得予以審究。從而，抗告意旨指摘原裁定不
    當，求予廢棄，為無理由，應予駁回。
五、據上論結，本件抗告為無理由，爰依非訟事件法第46條、第
    21條第2項、第24條第1項、第23條，民事訴訟法第495條之1
    第1項、第449條第1項、第85條第2項，裁定如主文。
中    華    民    國    97    年    10    月    14    日
                  民事第六庭   審判長法  官  劉坤典
                                     法  官  陳婷玉
                                     法  官  黃柄縉
以上正本係照原本作成
如不服本裁定應於送達後10日內向本院提出抗告狀，並繳納抗告
費新臺幣1,000元。又前開抗告狀應表明本院裁定適用法律有何
顯有錯誤之處，並委請律師為非訟代理人，方得提起。
中    華    民    國    97    年    10    月    14    日
                                     書記官  蔡凱如


司法院資訊處製作；財團法人民間司法改革基金會備份。
